【裁判字號】    92,易,1412
【裁判日期】    921030
【裁判案由】    過失傷害
【裁判全文】
臺灣臺北地方法院刑事判決                        九十二年度易字第一四一二號
    公  訴  人  臺灣臺北地方法院檢察署檢察官
    被      告  丙○○  男  四.
    選任辯護人  王泓鑫律師
                吳磺慶律師
右列被告因過失傷害案件，經檢察官聲請簡易判決處刑（九十二年度偵字第一一００
一號），本院簡易庭認不宜以簡易判決處刑（九十二年度簡字第一九四六號），改依
通常程序審理，本院判決如左：
    主  文
丙○○因過失傷害人，處拘役參拾日，如易科罰金，以參佰元折算壹日。
    事  實
一、丙○○與乙○○原均係任職普讚科技股份有限公司（下稱普讚公司）之同事，丙○○於民國九十二年一月十日下午四時許，在普讚公司位於台北市○○○路○段
    八十三巷二十四號一樓之辦公室處所，應注意普讚公司內乙○○所坐位置後方堆
    置有電暖器等電器用品，卻因乙○○以行動電話傳送簡訊予其妻等之細故爭執而
    一時氣憤，不注意上開電暖器有相當重量，若碰撞人體會致人受傷，竟朝乙○○
    方向衝撞，致身體不慎撞到電暖器，再致電暖器往前彈撞到乙○○左側腰部，使
    乙○○受有左腰挫傷瘀血十乘十公分之傷害。
二、案經乙○○訴由臺灣臺北地方法院檢察署檢察官偵查後聲請簡易判決處刑，本院
    認不宜以簡易判決處刑，改依通常程序審理。
    理  由
一、訊據被告丙○○固不否認於右揭時、地曾與告訴人乙○○因傳送簡訊一事發生爭
    吵，並因情緒激動往告訴人方向衝過去而碰到電暖器（見九十二年度他字第二四
    四六號卷第十六頁反面），惟矢口否認有何過失傷害告訴人之犯行，辯稱：依電
    暖器擺放之位置與告訴人座位之距離，電暖器縱有倒下也不會撞擊到告訴人，所
    以告訴人之傷勢並非伊之行為所造成云云，辯護人則為被告辯護稱：告訴人之傷
    勢係整片擦傷，顯非電暖器光滑之表面可能造成，且本件案發後，普讚公司主管
    亦曾代被告與告訴人洽談，並轉交慰問金新台幣（下同）一萬元，告訴人並同意
    所有恩怨到此為止，不再對被告為任何民刑事之請求，其提起本件告訴，亦屬無
    理。經查：
  (一)右開事實業據告訴人於偵查及本院審理中指訴明確，且有台北縣立板橋醫院九十
    二年一月十四日北縣板醫診字第０三一號驗傷診斷書、受傷照片二張在卷可稽（
    見他字卷第四、十三頁，驗傷診斷書正本附本院卷），應可佐被告先後於二次偵
    查訊問中所為關於因一時氣憤衝撞過去，才會碰到電暖器，而使告訴人受傷，並
    非刻意傷害告訴人等情之自白為真（見他字卷第九頁反面、第十六頁反面），被
    告事後於本院審理中始改稱因受訊問時未及思考，所以才坦承云云，尚難採信。
  (二)告訴人並不否認被告於本院所提出之照片、位置圖上所顯示相關辦公室、電暖器
    位置即為其當時工作與電暖器之位置，且與告訴人於偵查中所提辦公室照片大致
    相符（見他字卷第十二、十九頁），又依上開告訴人工作所坐之椅子的照片及告
    訴人所提出受傷之照片，顯示告訴人工作時所坐之椅子，椅背下方為一裸空之型
    式，而告訴人所受之傷害正位於左側腰部，則不問以告訴人所陳平日坐姿係以右
    手靠著椅背，或一般人之坐姿，其腰部均會呈現裸空無椅背抵擋之情，因此告訴
    人所指電暖器倒下之後撞擊到其腰部而致其受傷等詞即應可採信，辯護人於本院
    辯論終結後為被告提出辯護意旨狀請求傳喚證人陳料志、李永振、江慶忠、許淑
    惠證明告訴人從未以其當庭所陳腳跨出來側坐之坐姿乙節，與本院認定本件犯罪
    事實並無相關，且被告與告訴人均稱案發當時除其二人之外並無其他人在場親眼
    目睹所有過程（證人甲○○部分詳後述），則辯護人請求傳喚上開證人之待證事
    項即無從經由證人之交互詰問得知，是本院認其所聲請傳喚之證人並無必要。
  (三)告訴人又於本院審理中陳稱電暖器距離其坐的位置大約一公尺，惟此僅為其目測
    而非實際丈量之距離，難免在數字上有出入，再依辯護人經本院指示以皮尺丈量
    電暖器高度同時拍攝之照片顯示（附本院卷辯護人九十二年十月十六日刑事調查
    證據聲請(二)狀），電暖器之高度約為七十五公分，加以其底座之距離，與被告於
    偵查中自承往告訴人方向衝撞後撞到電暖器等語，則依常理，電暖器在受到撞擊
    後會往前移動再倒下，是電暖器因此又撞到告訴人之腰部乙節亦應可信，而電暖
    器在撞到告訴人腰部後倒下導致電暖器外觀的損害等，亦應為被告衝撞電暖器後
    ，電暖器受到外力所產生一連串之後續過程，電暖器因被告之衝撞而凹陷，更可
    證被告當時衝撞力量之大，被告辯稱依照電暖器與告訴人之距離，及電暖器出風
    口上方裂開、變形之飾板，電暖器應該不會撞到告訴人，而是直接倒在地上云云
    ，尚非可採，因之辯護人關於至現場勘驗之證據調查請求，亦無必要。
  (四)復觀之告訴人所提出受傷之照片與驗傷診斷書之記載，告訴人所受之十乘十公分
    挫傷瘀血應係遭到非尖利外物碰撞所造成，且電暖器在倒向告訴人之時，以上方
    部位撞擊到告訴人腰部，而非電暖器中間網狀散熱處，告訴人受傷處即不會造成
    燙傷，辯護人為被告辯稱電暖器表面光滑不會造成挫傷瘀傷，應係紅腫燙傷，並
    請求送請鑑定或傳喚為告訴人看診之醫師丁金聰到庭說明等語，亦非可採。
  (五)至本件案發之時間，告訴人前於偵查中稱係當日下午四時左右（見他字卷第九頁
    ），被告亦於偵查中供稱是在當日下午三時五十三分告訴人向其妻發出第二則簡
    訊之後才對告訴人發脾氣等語（見他字卷第十頁），則本件案發之時間應為九十
    二年一月十日下午四時左右無誤，聲請簡易判決處刑書之犯罪事實欄雖記載為「
    三時四十二分」，然此並不影響犯罪事實之認定，爰予以更正。因之，辯護人於
    本院辯論終結後又提出告訴人當日工作表為被告辯護稱案發時間並非三點四十二
    分（惟工作表並無辯護人所稱案發當日下午三時四分之後之紀錄），亦不足為被
    告有利之證據。另關於驗傷診斷書部分，告訴人亦不否認並未於受傷當日即前往
    驗傷，然其確因被告衝撞電暖器而遭電暖器撞及受傷均已如前述，則告訴人雖遲
    至案發後四日始前往醫院驗傷，亦不影響本件事實之認定。
  (六)另就證人甲○○部分，其雖於本院審理中結證稱：「我看到被告從他的位置快步
    走出來往電暖爐方向，用力踢了電暖爐，當時碰了一聲很大聲，... 我就看到乙○○蹲了下來... 」等語，惟其亦稱當時其是送貨回來，在公司外面正準備停車
    之時，而公司內外有一自動門隔著等情（見本院九十二年十月十六日審判筆錄第
    十二頁），則以證人甲○○案發當時是在車上，又隔著公司玻璃門，如何能清楚
    看見電暖器倒下之情景，況其僅稱聽見碰一聲，看到告訴人蹲下，則告訴人為何
    蹲下，證人甲○○並未看見，故本院認其證詞不足採為本件認定犯罪事實之證據
    ，辯護人聲請傳喚普讚公司同棟大樓住戶張文山及調閱臺灣臺北地方法院檢察署
    九十二年度他字第四八七八號卷以證明證人甲○○證詞不足採部分，即無調查之
    必要。
  (七)末查，告訴人堅稱並未撤回告訴，亦未與被告達成和解，所收取之一萬元係公司
    黃宏業副理交付的，伊並不知道一萬元是被告所提出，當時伊簽收之單據上僅表
    明收到慰問金一萬元等語，而告訴乃論之罪除告訴人撤回告訴及依刑法第二百四
    十五條刑法第二百三十九條之罪，配偶縱容或宥恕者，不得告訴外，並無捨棄告
    訴權之規定，且據被告於偵查中提出黃宏業所立之單據亦僅說明一萬元為慰問之
    用（見偵查卷第十六頁），並無任何和解之意，故而，本案於程序上並無撤回告
    訴或不得告訴之情，則辯護人聲請傳喚證人黃宏業、郭德興、李列龍到庭證明告
    訴人已表明不再對被告為任何民刑事訴追一情，亦無必要。
  (八)綜上所述，被告既知悉告訴人所坐位置後面擺設有電暖器一台，即應注意該電暖
    器擺設之位置及其碰撞人體會致人受傷，且按案發當時之情狀，亦無不能注意之
    情況，竟因與告訴人發生爭執而在氣憤之下向告訴人處衝撞過去，欲與告訴人理
    論，致不慎衝撞到電暖器，使電暖器往前移動撞及告訴人左側腰部，使告訴人受
    有左腰挫傷瘀血十乘十公分之傷害，其犯行已堪認定，應依法論科。至辯護人於
    辯論終結後提出辯護意旨狀聲請調查之證據，本院認依刑事訴訟法第一百六十三
    條之二規定並無調查之必要，均如前所述，爰併此敘明。
二、核被告所為係犯刑法第二百八十四條第一項前段過失傷害罪。爰審酌被告因傳送
    簡訊一事而與告訴人發生爭執，尚非無故，卻因一時氣憤而不注意辦公室內電器
    擺設之狀況而任意衝撞，使電暖器撞及告訴人，告訴人所受之傷害尚屬輕微，惟
    被告於本院審理中並未坦承犯行，及其品行、犯罪之動機、目的、手段與犯罪後
    態度等一切情狀，量處如主文所示之刑，並諭知易科罰金之折算標準。
據上論斷，應依刑事訴訟法第四百五十二條、第二百九十九條第一項前段，刑法第二
百八十四條第一項前段、第四十一條第一項前段，罰金罰鍰提高標準條例第一條前段
、第二條，判決如主文。
本案經檢察官侯少卿到庭執行職務。
中      華      民      國    九十二    年      十      月      三十    日
                                      臺灣臺北地方法院刑事第四庭
                                          審判長法  官  黃雅芬
                                                法  官  楊代華
                                                法  官  黎惠萍
右正本證明與原本無異。
如不服本判決，應於判決送達後十日內向本院提出上訴狀（應抄附繕本）。告訴人或
被害人如對於本判決不服者，應具備理由請求檢察官上訴，其上訴期間之計算係以檢
察官收受判決正本之日期為準。
                                                書記官  楊麗娟
中      華      民      國    九十二    年      十      月      三十    日
附錄本案論罪科刑法條全文
刑法第二百八十四條第一項
中華民國刑法第二百八十四條
(過失傷害罪)
因過失傷害人者，處六月以下有期徒刑、拘役或五百元以下罰金，致重傷者，處一年
以下有期徒刑、拘役或五百元以下罰金。
從事業務之人，因業務上之過失傷害人者，處一年以下有期徒刑、拘役或一千元以下
罰金，致重傷者，處三年以下有期徒刑、拘役或二千元以下罰金。


司法院資訊處製作；財團法人民間司法改革基金會備份。
